# 被投资企业存在合并报表时权益法下如何计算投资收益？

提问人：xzjcpajr 时间：2013-01-06 18:22:05
被投资企业存在合并报表时权益法下如何计算投资收益？是按照被投资企业的母公司所享有的净利润（扣除少数股东享有的净利润）
还是直接依据合并利润表的净利润进行核算

回答人：chenyiwei
一般是依据被投资企业合并报表层面所显示的归属母公司股东的净利润为基础计算。但不排除某些情况下有例外，如该联营企业引入新股东导致本企业权益比例被稀释但所享有权益份额增加等。